【裁判字號】    98,交聲,2135
【裁判日期】    980625
【裁判案由】    違反道路交通管理處罰條例聲明異議
【裁判全文】
臺灣臺北地方法院交通事件裁定        98年度交聲字第2135號
原處分機關  交通部公路總局臺北區監理所板橋監理站
異  議  人
即受處分人  甲○○
上列異議人即受處分人因違反道路交通管理處罰條例案件，對交
通部公路總局臺北區監理所板橋監理站於中華民國98年5月27日
所為之處分（板監裁字裁41-1AB514154號），聲明異議，本院裁
定如下：
    主  文
原處分撤銷。
甲○○不罰。
    理  由
一、原處分意旨略以：受處分人甲○○所有之車牌號碼WXA-249
    號輕型機車，於民國96年3月15日12時13分許，停放於設有
    禁止停車標誌之臺北市○○路300號前，經臺北市停車管理
    工程處人員製單舉發，並合法送達臺北市政府交通局舉發違
    反道路交通管理事件通知單（北市交停字第1AB514154號）
    後，原處分機關再於98年5月27日裁定受處分人罰鍰新臺幣
    （下同）600元。
二、受處分人聲明異議意旨略以：原處分認定伊違規之時間為96
    年3月15日，而依道路交通管理處罰條例第90條規定，自行
    為終了日起，逾3個月不得舉發，本件已逾3個月期間，是自
    無裁罰餘地，原處分顯有違誤，應予撤銷等語。
三、按汽車（含機車）駕駛人在設有禁止停止停車標誌之處所停
    車者，處汽車駕駛人600元以上1200元以下罰鍰；違反本條
    例之行為，自行為成立之日起；行為有連續或繼續之狀態者
    ，自行為終了之日起，逾3個月不得舉發，道路交通管理處
    罰條例第56條第1項第4款、第90條前段分別定有明文。次按
    處理違反道路交通管理事件，有關文書送達之程序，依行政
    程序法之規定，違反道路交通管理事件統一裁罰基準及處理
    細則第5條規定甚明。送達，於應受送達人之住居所、事務
    所或營業所為之；書面之行政處分自送達相對人起，依送達
    之內容對其發生效力，行政程序法第72條第1項前段、第110
    條第1項分別著有明文。
四、經查：
  (一)受處分人所有之車牌號碼WXA-249號輕型機車，於96年3月15
    日12時13分許，因停放於設有禁止停車標誌之臺北市○○路
    300號前，經臺北市停車管理工程處人員製作臺北市政府交
    通局舉發違反道路交通管理事件通知單（北市交停字第1AB5
    14154號）予以舉發等情，為受處分人所不爭執，復有上開
    舉發通知單1紙在卷可證。
  (二)惟上開舉發通知單，係於98年5月7日8時47分許，始送達於
    受處分人一節，有臺北市停車管理工程處之傳真及掛號郵件
    簽收單據在卷可證，原處分機關於移送書上亦載明上旨，揆
    諸前揭法條規定，該舉發通知單應於98年5月7日始生送達於
    受處分人之效力，距離受處分人於96年3月15日之違規時間
    ，已逾3個月，揆諸首揭道路交通管理處罰條例第90條前規
    定，臺北市政府交通局顯未於3個月內合法舉發本件違規事
    件，則原處分機關於98年5月27日所為板監裁字裁41-1AB514
    154號裁決處分，自有未洽。
  (三)從而，原處分機關未予詳查，裁處受處分人罰鍰600元，應
    屬違法。受處分人之異議為有理由，自應由本院將原處分撤
    銷，並為受處分人不罰之諭知。
五、據上論斷，應依道路交通案件處理辦法第20條前段，裁定如
    主文。
中    華    民    國    98    年    6     月    25    日
                      交通法庭  法  官  劉素如
上正本證明與原本無異。
如不服本裁定，應於裁定送達後5 日內向本院提出抗告狀。
                                書記官  陳育君
中    華    民    國    98    年    6     月    25    日


司法院資訊處製作；財團法人民間司法改革基金會備份。
